臺灣高等法院刑事判決　　　　　　　　94年度上訴字第2399號
上　訴　人
即　被　告　乙○○
　　　　　　甲○○
共　　　同
指定辯護人　本院公設辯護人　郭書益
上列上訴人因強盜案件，不服臺灣臺北地方法院94年度訴字第70
3號，中華民國94年6月30日第一審判決（起訴案號：臺灣臺北地
方法院檢察署94年度偵字第7000號），提起上訴，本院判決如下
：
    主  文
原判決撤銷。
乙○○、甲○○共同意圖為自己不法之所有，以強暴至使不能抗
拒，而取他人之物，均累犯，各處有期徒刑陸年。
    事  實
一、乙○○曾於民國（下同）92年間，因違反毒品危害防制條例
    案件，經原審判處有期徒刑8月，於93年9月30日執行完畢；
    甲○○曾於86年間因違反肅清煙毒條例案件，經原審判處有
    期徒刑3年1月，於89年11月24日執行完畢，另於91、92年間
    因竊盜、搶奪案件，分別經原審判處有期徒刑5月、臺灣嘉
　　義地方法院判處有期徒刑1年，經台灣嘉義地方法院裁定應
　  執行有期徒刑1年3月，於93年8月7日縮刑期滿執行完畢。均
    仍不知悔改，於94年4月22日上午11時30分許，在台北市○○區○○路2段320巷73弄12之1號1樓前，見居住於該處3樓
    現已80餘歲之丙○○於該處數錢，遂基於共同意圖為自己不
    法所有之犯意聯絡，於同日中午12時許，前往台北市○○區
    ○○路2段320巷73弄12之1號3樓丙○○住處，先由乙○○敲
    門佯稱要請教房租問題，待丙○○開門後，2人旋即衝入屋
    內（侵入住宅部分未據告訴），由乙○○徒手抓住丙○○之
    雙手使其不能抗拒，再由甲○○搜刮丙○○身上之財物，並
    於丙○○衣服內側口袋內取得新台幣（下同）35,000元，得
    手後旋即逃離現場，並將贓款予以花用。嗣經丙○○報警，
    於94年4月27日下午2時30分許，在台北市○○區○○路2段
    320巷73弄14之1號頂樓查獲乙○○，於同日下午2時40分許
    ，在台北市○○區○○街53號查獲甲○○，並於甲○○身上
    扣得所餘贓款62元（50元硬幣1枚、5元硬幣1枚、1元硬幣7
    枚，業經丙○○領回）。
二、案經被害人丙○○訴由台北市政府警察局萬華分局報請臺灣
    臺北地方法院檢察署檢察官偵查起訴。
    理  由
一、證據能力部分：
　　(一)按被告以外之人於偵查中向檢察官所為之陳述，除顯有不
　　　可信之情況者外，得為證據，刑事訴訟法第159條之1第2
  　　項定有明文。
    (二)本件證人即告訴人丙○○於偵查中向檢察官所為遭被告2
      人強盜，以及其當時已無法抗拒之陳述，因其確有此事實
      ，且被告2人亦不否認，故並無顯不可信之情況，依前開
      說明，自得為證據。
二、訊據上訴人即被告乙○○、甲○○2人，對於前開犯行均坦
    承不諱，核與證人即告訴人丙○○於偵訊時結證之情節相符
    ，並有告訴人立具之贓物領據、證物照片及被害人指認照片
    各1張附卷可稽。辯護人雖以：被告2人所為，尚未使被害人
    達於不能抗拒程度云云，惟因告訴人已年約80餘歲，於偵訊
    中已明確證述其當時已無法抗拒，且再核以被告2人均年輕
    力壯，2人對告訴人施以前開之強暴行為，告訴人顯屬不能
    抗拒甚明。從而被告2人此部分自白與事實相符，堪予採信
    。綜上所述，本件事證明確，被告2人之犯行，均洵堪認定
    。
三、核被告2人所為，均係犯刑法第328條第1項之強盜罪。被告
    2人間，有犯意之聯絡及行為之分擔，為共同正犯。被告2
    人曾犯有如事實欄所載之案件，並均經執行完畢，有本院被
    告全國前案紀錄表2份在卷足稽，其2人均係受有期徒刑之執
    行完畢後，5年內再犯本件有期徒刑以上之罪，均為累犯，
    均應依刑法第47條之規定，加重其刑。
四、原審據以論科，固非無見。惟查：(一)告訴人遭強盜之地點為
　　台北市○○區○○路2段320巷73弄12之1號3樓，原審記載為
　　台北市○○區○○路2段320巷73弄14之1號3樓，尚有未洽；
  　(二)被告2人行強時侵入告訴人住宅部分未據告訴，原審疏未
    記載，亦有未適。被告2人上訴指摘原審量刑過重，雖無理
    由，惟原判決既有前述可議，自無可維持，應由本院將原判
    決撤銷改判。爰審酌被告2人之素行不佳，被告乙○○與告
    訴人係多年鄰居之關係，其等竟對年老之告訴人為強盜行為
    ，犯罪所生之危害甚大，以及併審酌其等2人犯罪之手段、
    犯罪後之態度與告訴人表示願意原諒被告2人等一切情狀，
    分別量處如主文第2項所示之刑，以示懲儆。
據上論斷，應依刑事訴訟法第369條第1項前段、第364條、第299
條第1項前段，刑法第28條、第328條第1項、第47條，判決如主
文。
本案經檢察官沈明彥到庭執行職務。
中　　華　　民　　國　　94　　年　　8　　月　　24　　日
　　　　　　　　　刑事第十一庭審判長法  官  陳祐輔
                                    法  官  陳國文
                                    法  官  邱瑞祥
上正本證明與原本無異。
如不服本判決，應於收受送達後十日內向本院提出上訴書狀，其
未敘述上訴之理由者並得於提起上訴後十日內向本院補提理由書
（均須按他造當事人之人數附繕本）。
                                    書記官  吳金來
中　　華　　民　　國　　94　　年　　8　　月　　24　　日
附錄：本案論罪科刑法條全文
刑法第第328條第1項：
意圖為自己或第三人不法之所有，以強暴、脅迫、藥劑、催眠術
或他法，至使不能抗拒，而取他人之物或使其交付者，為強盜罪
，處五年以上有期徒刑。
